　　　　　　　臺灣士林地方法院交通事件裁定
原處分機關　臺北市交通事件裁決所
異　議　人
即受處分人　葉衍
上列異議人即受處分人因違反道路交通管理處罰條例案件，對於
臺北市交通事件裁決所中華民國100 年2 月15日所為之裁決（原
處分案號：北市裁罰字第裁22-A00HC8164號），聲明異議，本院
裁定如下：
    主  文
異議駁回。
    理  由
一、按道路交通標誌、標線、號誌設置規則第206 條第5 款第1
    目規定：車輛面對圓形紅燈之行車管制號誌，表示禁止通行
    ，不得超越停止線或進入路口。復按汽車駕駛人，行經有燈
    光號誌管制之交岔路口闖紅燈者，處新臺幣（下同）1,800
    元以上5,400 元以下罰鍰，並記違規點數3 點，道路交通管
    理處罰條例第53條第1 項、第63條第1 項第3 款，分別定有
    明文。
二、原處分意旨略以：異議人即受處分人（下稱異議人）葉衍於
    民國100 年1 月12日15時29分許，騎乘車牌號碼602-HPX 號
    重型機車，行經臺北市○○街與忠孝東路5 段524 巷5 弄之
    設有燈光號誌管制之交岔路口時，闖越紅燈行駛，經警當場
    攔停舉發「闖紅燈」之違規，爰依道路交通管理處罰條例第
    53條第1 項之規定，裁處異議人罰鍰1,800 元，並依同條例
    第63條第1 項第3 款規定，記違規點數3 點。
三、聲明異議意旨略以：案發當時，伊見舉發路口為紅燈，即右
    轉忠孝東路5 段524 巷5 弄，惟發現巷弄內有2 名巡邏員警
    ，於是伊又迴轉出忠孝東路5 段524 巷5 弄，並右轉林口街
    。隨後即遭該2 名巡邏員警攔下盤查，伊亦配合員警盤查。
    詎其中1 名員警不分青紅皂白即開闖紅燈，伊曾苦苦哀求員
    警，伊係紅燈右轉，並非闖紅燈，況伊長期失業、父親癌症
    1 年半剛過世，欠銀行很多錢，且重型機車紅燈右轉600 元
    ，闖紅燈1,800 元，兩者相差1,200 元，豈非逼人走絕路云
    云。
四、經查：
（一）本件異議人於100 年1 月12日15時29分許，騎乘車號
      602-HP X號重型機車，行經臺北市○○街與忠孝東路5 段
      524 巷5弄 之設有燈光號誌管制之交岔路口，旋經警當場
      攔停舉發「闖紅燈」之違規，經員警將通知單欲交付異議
      人收受時，異議人拒絕簽收，執勤員警乃註記拒簽拒收字
      樣，並告知異議人應到案時間、地點等情，為異議人所不
      否認，並經證人即舉發本件交通違規之員警連苡翔到院結
      證屬實（參見本院卷第22頁反面至第23頁），復有臺北市
      政府警察局舉發違反道路交通管理事件通知單影本1 紙（
      附於本院卷第6 頁）在卷可參，應甚明確，堪予認定。
（二）異議人雖辯稱僅有紅燈右轉之違規，並未闖紅燈云云。惟
      查，異議人於上開時、地有闖紅燈之違規事實，業據證人
      連苡翔到院結證明確：當時伊騎車執行巡邏勤勤務，行經
      舉發路口，伊在忠孝東路5 段524 巷5 弄口準備要右轉林
      口街時，目擊異議人騎乘重型機車，順著林口街方向闖越
      紅燈，伊發現異議人違規後，遂將異議人攔停舉發，當時
      異議人還請求伊改告發其他交通違規事實等語（參見本院
      卷第22頁反面至第23頁），復有與其證述情節相符之現場
      照片4 張及舉發現場錄音光碟1 片在卷可稽（參見本院卷
      第24頁、第25頁、第28頁）。經核證人連苡翔係就案發當
      日親身經歷之舉發經過作證，證詞內容就其目擊異議人違
      規情節及舉發經過敘述詳確，並無明顯瑕疵，而證人與異
      議人原不相識，2 人間並無怨恨仇隙，證人要無設詞誣陷
      異議人違規，進而招致偽證罪責之可能及必要。又參之證
      人提出之現場照片（參見本院卷第24頁），異議人所騎乘
      上開車號重型機車由臺北市○○街闖紅燈（北往南方向）
      通過路口時，既係經由證人以直接目視之方式發現，以一
      般執勤員警之專業訓練而言，對於該等職務上事項之觀察
      程度自遠較一般人更為專注，其誤判之可能性極低，反觀
      異議人如確信自己紅燈右轉並未闖越紅燈，遭警攔停舉發
      時，自當據理力爭，何需商求員警輕罰，況異議人就紅燈
      右轉乙情隻字未提，亦有上開舉發現場錄音光碟附卷供憑
      ，再參酌異議人辯稱伊紅燈右轉忠孝東路5 段524 巷5弄
      後，看見巷弄內有巡邏員警，因巷子很小，以為違誤闖單
      行道，復又迴轉出忠孝東路5 段524 巷5 弄，並右轉林口
      街等云云，然又自承上開違規路口離伊家很近，伊常常會
      經過該路口，該路口平常為閃燈，於行人欲穿越馬路按鈕
      時才會正常運轉紅綠燈，然行人一按燈即會停等紅燈很久
      ，其通常會紅燈右轉，以行駛別條道路，避免停等紅燈等
      語，則異議人對系爭違規路口應相當熟悉，其上開所辯紅
      燈右轉後認誤闖單行道始行迴轉再右轉才被警攔查云云，
      顯然不實，不足採信，異議人應係行駛林口街直接闖越路
      口紅燈後在林口街為警攔查，其有上開違規事實已臻明確
      。至異議人所稱家逢鉅變，原處分將使其生活經濟陷入困
      窘等情，縱令屬實，既與認定異議人是否違規無涉，自非
      本院審酌原處分是否適法之事由，異議人持此主張撤銷原
      處分，無足採憑。
五、綜上所述，異議人確有於前揭時、地有上開違規行為，從而
    原處分機關依上開規定予以裁罰，核無違誤，本件異議為無
    理由，應予駁回。
據上論斷，應依道路交通事件處理辦法第19條，裁定如主文。
中    華    民    國   100    年     7    月      28  日
                  交通法庭法  官  劉瓊雯
以上正本與原本無異。
如不服本裁定應於送達後5日內向本院提出抗告狀。
                          書記官  蔡昀潔
中    華    民    國   100    年    8     月    2     日